臺灣臺北地方法院刑事判決　　　　　　 93年度交易字第463號
公　訴　人　臺灣臺北地方法院檢察署檢察官
被　　　告　乙○○
選任辯護人　郭承昌律師
上列被告因過失傷害案件，經檢察官提起公訴（九十三年度調偵
字第二五九號），本院判決如下：
    主  文
乙○○過失傷害人，處有期徒刑參月，如易科罰金以參佰元折算
壹日。
    事      實
一、乙○○於民國九十二年七月二十八日下午二時十分許，駕駛
    車號九二七七—ＤＥ號自用小客車，沿台北市○○區○○街
    三五六巷由南往北直行，行經該巷二弄口時，本應注意汽車
    駛至無號誌之交岔路口，如同為直行車或轉彎車者，左方車
    應暫停讓右方車先行，且依上開交岔路口東西向道路兩側均
    設有施工圍籬，嚴重影響視線之路況，駕駛人行經該地點，
    理應暫停察看、確認東西向路段並無來車後，始得將車輛謹
    慎駛入交岔路口，以避免危險發生，而當時天候晴朗、光線
    良好，並無不能注意之情事，竟疏未注意先觀察右方有無來
    車，即率爾將前揭自小客車駛入交岔路口，適有甲○○騎乘
    ＡＳＣ—五七二號重型機車沿該巷無名弄由東往西行駛時，
    亦疏未注意行車速度應依速限，且行經無號誌之交岔路口，
    應減速慢行，作隨時停車之準備，而貿然以每小時三十公里
    之時速超速行駛，致乙○○前揭自小客車之右前方保險桿處
    撞擊甲○○之機車左側車身，甲○○人、車倒地，因而受有
    右股骨股頸骨折之傷害。
二、案經甲○○訴由台北市政府警察局松山分局報請台灣台北地
    方法院檢察署檢察官偵查起訴。
    理      由
一、訊據被告乙○○固坦承駕駛自小客車於上述時地與告訴人甲
    ○○之機車發生擦撞之事實，惟矢口否認有何過失，辯稱：
    伊經過交岔路口道路中間時有向右看，在兩百公尺左右都無
    來車才通過，是因告訴人車速過快才會撞擊云云。惟查：
  (一)上開犯罪事實，業據被害人甲○○於警詢及本院審理中證述
    綦詳（參見偵查卷第十四至十六頁、二四頁、三七至四十頁
    、及本院九十四年五月三十一日審判筆錄），並有道路交通
    事故調查報告表、道路交通事故現場圖、補充資料表、交通
    事故談話紀錄表各一份、現場照片十四張、及九十三年八月
    四日長庚紀念醫院出具之診斷證明書一紙（參見偵查卷十七
    、二一至二二、二五至二九頁）附卷可稽，被告雖以前詞置
    辯，惟衡諸被告之自小客車受損位置係在右前方保險桿處，
    告訴人所騎乘之機車則係於左側車身中央腳踏板處受損，有
    上揭車損照片暨補充資料表可佐，且參諸前揭交通事故現場
    圖，被告之自小客車與告訴人之機車碰撞後產生之散落物，
    係散佈於交岔路口中央、及中央偏北等位置，有上揭車損照
    片暨補充資料表可佐，足見告訴人所騎乘之機車至遲應與被
    告上開自小客車同時駛入前揭交岔路口，再佐以被告於本院
    審理中自承：伊是從後視鏡看到告訴人跌倒才知道，碰撞前
    完全沒有看見告訴人之車輛等語（參見本院審判筆錄第九頁
    ），顯見被告將車輛駛入交岔路口前，應未先行察看右方有
    無來車，而有過失甚明。
  (二)又被告之選任辯護人雖辯稱：該路段須行駛至交岔路口三分
    之二時，駕駛人始能看清右方路口有無來車，而此時既然已
    駛入路口三分之二，亦無暫停讓右方車先行之必要云云（參
    見九十四年五月三十日刑事答辯二狀），惟被告既明知上開
    交岔路口之東西向道路兩側均設有施工圍籬，且已嚴重影響
    其視線，於駕駛車輛時，理當應更謹慎小心，隨時注意右方
    來車，緩慢通過交岔路口，豈有因視距不良，即可心存僥倖
    ，貿然將車輛駛入路口之理。
  (三)再按，汽車行至無號誌之交岔路口，如同為直行車或轉彎車
    者，左方車應暫停讓右方車先行，道路交通安全規則第一百
    零二條第一項第二款訂有明文；又上開交岔路口之東西向道
    路兩側均設有施工圍籬，嚴重影響視線，駕駛人行經該路段
    ，理應先暫停察看、確認左右兩方無來車後，始得將車輛駛
    入交岔路口，以避免危險發生，而依當時天候晴朗、光線良
    好等情況，並無不能注意之情事，被告疏未注意於駛至肇事
    地點時，先暫停察看左右有無來車，並禮讓右方車先行，即
    率爾將車輛駛出交岔路口，以致肇事使人受傷，其應有過失
    ，至為灼然。且本件車禍先後經檢察官送台北市車輛行車事
    故鑑定委員會、台北市車輛行車事故覆議委員會鑑定及覆議
    結果，俱亦同此認定，此有台北市車輛行車事故鑑定委員會
    九十三年八月十日北鑑審字第九三三Ｏ二三三一ＯＯ號鑑定
    意見書、及同年十月六日台北市車輛行車事故覆議委員會覆
    議意見書各一份（參見調偵卷第十七頁、二七至二九頁）附
    卷可參，是被告辯稱其並無過失云云，顯係事後卸責之詞，
    不足採信。雖被害人亦疏未注意行車速度應依速限，且行經
    無號誌之交岔路口，應減速慢行，作隨時停車之準備，而貿
    然以每小時三十公里之時速前行（參見本院審判筆錄），亦
    與有過失，然此並無礙於被告過失之成立。而被害人甲○○
    確因本件車禍受傷，與被告之過失行為間自有相當因果關係
    。本案罪證明確，被告過失犯行洵堪認定，應依法論科。
二、核被告所為，係犯刑法第二百八十四條第一項前段之過失傷
    害罪。爰審酌被告前無犯罪前科之素行（有臺灣高等法院被
    告全國前案紀錄表在卷可參），及其過失之程度、被害人亦
    與有過失、否認犯行暨肇事後雖曾與告訴人商談賠償問題，
    惟因金額差距而未能達成和解之犯後態度、告訴人所受之傷
    害等一切情狀，量處有期徒刑三月，並諭知易科罰金之折算
    標準。
據上論斷，應依刑事訴訟法第二百九十九條第一項前段，刑法第
二百八十四條第一項前段、第四十一條第一項前段，罰金罰鍰提
高標準條例第一條前段、第二條，判決如主文。
中　　華　　民　　國　九十四　年　 六　　月　 十四　　日
                          交通法庭 審判長法  官 朱瑞娟
                                         法  官 鍾素鳳
                                         法  官 吳佳薇
上正本證明與原本無異。
如不服本判決，應於判決送達後十日內向本院提出上訴狀( 應附
繕本 )。「切勿逕送上級法院」。
告訴人或被害人對於判決如有不服具備理由請求檢察官上訴者，
其上訴期間之計算係以檢察官收受判決正本之日期為準」。
期為準。
中　　華　　民　　國　九十四　年　 六　　月　 十五　　日
                                         書記官 潘文賢
附錄本案論罪科刑法條全文：
中華民國刑法第284條
 (過失傷害罪)
因過失傷害人者，處六月以下有期徒刑、拘役或五百元以下罰金
，致重傷
者，處一年以下有期徒刑、拘役或五百元以下罰金。
從事業務之人，因業務上之過失傷害人者，處一年以下有期徒刑
、拘役或
一千元以下罰金，致重傷者，處三年以下有期徒刑、拘役或二千
元以下罰
金。
